# Hugo Rodríguez

Tel: (506) 7275-2351 hugo.rodriguezz@icloud.com

Profesional con más de 20 años de experiencia a nivel nacional e internacional en la administración de empresas. Amplia experiencia en administración financiera y contabilidad, coordinación y servicio para departamento comercial y operativo, así como gestión de la cadena de abastecimiento incluyendo negociación con proveedores estratégicos nacionales e internacionales.

# **Experiencia Profesional**

# **GRUPO LAGUNA, S. A.**

**Jefe Financiero-Contable** Enero 2020 – Noviembre 2020

Responsable del ciclo contable de todas las compañías del grupo (9 compañías), así como los fideicomisos y condominios que se administran. Elaboración de Estados Financieros, reportería y consolidados. Propuestas de mejora de procesos para el área de costos e inventario.

# **Logros**

Normalización del control físico de materiales y eliminación de diferencias

Establecimiento y cumplimiento de cronogramas de cierre

Diseño e implementación de proceso automatizado para liquidaciones de gastos por tarjeta de crédito

Estandarización y semi-automatización de reportes de cierre

Líder de proyecto de migración a Oracle NetSuite (catálogo contable, datos maestros, transacciones intercompany, mapeo de procesos)

Reducción de morosidad de Cuentas por Cobrar

## **GRUPO NACION, S. A.**

**Coordinador Financiero-Contable** Enero 2019 – Octubre 2019

Responsable de todo el ciclo contable de las 3 compañías locales así como del consolidado. Elaboración de Estados Financieros y reportería. Propuestas de reducción de costos y mejora de procesos para el área de costos e inventario.

#### Logras

Mejora en el proceso de tomas físicas de todos los inventarios

Reducción del tiempo de entrega del cierre

Semi-automatización de reportes gerenciales

Mapeo de procesos para migración de versión SAP Business One (9.3)

# **BIOPLUSCARE, S. A.**

Jefe Financiero-Contable Agosto 2016 – Enero 2019

Responsable de todo el ciclo contable de las 3 compañías locales y 2 extranjeras. Elaboración de Estados Financieros y reportería. Gestión tributaria de las empresas. Análisis de proyectos de inversión y propuestas de reducción de costos.

#### Logros

Implementación de SAP Business One para las todas las compañías del grupo Automatización de reportes gerenciales Normalización de procesos de importación y nacionalización Renegociación de condiciones con proveedores

#### COMERCIAL DINANT

Gerente de Distribución 2015 – Junio 2016

Responsable del almacenamiento y logística a nivel nacional, así como del proceso de facturación/devolución de todos los canales

## <u>Logros</u>

Redistribución física del almacén y los Crossdock para agilizar el alisto y carga

Reducción de Costos de Distribución (almacenaje, transporte, mano de obra)

Negociación y contratación de transporte para la distribución de productos (Cross Dock y clientes de mayoreo)

# INDEPENDIENTE (Consultor)

Gestión de inversiones inmobiliarias Enero 2013 – Diciembre 2015

Negociación con potenciales inversionistas

Negociación con empresas constructoras

Evaluación financiera de las inversiones

## MILLICOM CABLE COSTA RICA Julio 2006- Enero 2013

Jefe de Cadena de Abastecimiento Enero 2010 – Enero 2013

Dirección de las áreas de Compras y Logística. Implementación de KPI's como parte del BSC y desarrollo de un Dashboard, adicionalmente Medición de Satisfacción al Cliente Interno, con resultados sobre 97.5%.

## Compras:

Ahorros anuales de 13%

Implementación de procedimientos y políticas corporativas

Incremento de días de crédito promedio en 9 días

Proyecto de sistema de control de solicitudes y de cotización en línea

#### Logística e inventarios:

Dirección del proyecto de nuevas instalaciones corporativas y almacén general

Control y negociación de las compras para el proyecto apertura de telecomunicaciones en CR

Diseño e implementación del programa de abastecimiento de materiales

Negociaciones con operadores logísticos como parte del programa de abastecimiento

Reducción de inventario de \$450k como parte de las estrategias para incrementar Operating Free Cash Flow

#### Servicios Generales:

Ejecución del cambio de imagen-marca para todas las oficinas de la compañía

Creación de un plan anual de mantenimiento preventivo para inmuebles y flotilla

Reducción del gasto de mantenimiento de inmuebles en 15% y de flotilla en 20%

Levantamiento de la base de contratos y su digitalización para posterior administración

Jefe Contable Julio 2006 – Enero 2010

Responsable de toda la Contabilidad General, esto incluye cuentas intercompany, activos (depreciaciones, revaluaciones) impuesto de renta (impuestos diferidos), conciliaciones bancarias, inventarios, cuentas x cobrar (estimaciones), diferenciales cambiarios, declaraciones, retenciones. Procesos de re expresión de estados financieros, consolidación para CR, análisis financiero mensual de resultados y presupuesto anual.

## **Logros**

Reducción del tiempo y mejora de la calidad del cierre mensual Automatización de procesos contables, conciliación de cuentas y reportes de análisis mensuales Implementación del cambio de políticas contables para todos los activos fijos

# **A&M CONSULTORES**

Administración y Finanzas: 2004-2006

Definición de la estructura financiero-contable de la empresa Elaboración de Estados Financieros, Flujo de Caja y Declaraciones ante la Administración Tributaria Elaboración del Presupuesto Anual y control mensual de este

## FINSA.

Asistente Gerente de Crédito, área Financiera y Cobro Marzo1999- Abril 2004

# Financiera

Análisis de crédito

Confección de presupuesto de las carteras de crédito (personal, hipotecario y prendario)

Evaluación de inversiones y proyectos de inversión

Elaboración de estudios de factibilidad

#### Cobro

Administración del personal encargado del cobro administrativo y judicial

Reducción de la cartera de cobro judicial en 20% (2 años)

Diseño, desarrollo e implementación de un sistema de administración y control para la cartera de cobro judicial

## Educación

Licenciatura en Administración con énfasis en Banca y Finanzas, 2005 UCR

Programa de Desarrollo Gerencial (PDG). ADEN Business School.

Getting Things Done. Alta Gerencia.

Normas Internacionales de Información Financiera. Instituto Tecnológico de Costa Rica.

NIC 12, Implicaciones Fiscales de su no aplicación. Cámara de Industrias de Costa Rica.

Especialista en Impuestos. Instituto Tecnológico de Costa Rica.

Curso de Negociación, Programa de Habilidades Directivas. ADEN Business School.

Taller de trabajo en equipo. Fossil Land.

Manejo de Conflictos. ULACIT.

Manejo avanzado de: SAP Business One (incluido Hana Studio), Excel, Ms Access, Power BI (Pivot y Query).

Conocimientos de: SOX, Macros, SAP, SQL, Sharepoint y Python (en estudio)

# IDIOMAS

Español (lengua materna)
Inglés intermedio (80%, actualmente en estudio)